臺灣高雄地方法院刑事判決　　　　　　 94年度簡上字第525號
上　訴　人　甲○○
即　被　告
上列上訴人因詐欺案件，不服臺灣高雄地方法院高雄簡易庭94年
度簡字第3186號中華民國94年6 月6 日第一審簡易判決（聲請簡
易判決處刑書案號：93年度偵字第9124號），提起上訴，本院判
決如下：
    主  文
上訴駁回。
甲○○緩刑貳年。
    事  實
一、甲○○每月僅依賴政府補助維生，明知其無清償能力，因缺
    錢花用，竟與自稱任職於九轉國際企業有限公司（以下簡稱
    九轉公司）之不詳姓名年籍成年人，共同基於意圖為自己不
    法所有之詐欺犯意聯絡，先由該不詳成年人於民國91年11月
    間，在中國國際商業銀行股份有限公司（以下簡稱中國國際
    商銀）之現金卡申請書上虛偽記載甲○○係九轉公司人員，
    年收入新臺幣（下同）46萬元等不實資料後，再由甲○○親
    自在該現金卡申請書之申請人欄簽名，持向中國國際商銀申
    辦現金卡，使中國國際商銀之職員因而陷於錯誤，誤以為申
    請人甲○○係年收入46萬元之九轉公司人員，而於91年11月
    27 日 據以核發可預借現金額度為6 萬元之現金卡（卡號為
    00 00000000000000）1張及貸予6 萬元之款項予甲○○，甲
    ○○再分予上開自稱九轉公司人員2 萬1 千元。詎甲○○除
    繳納第1 期本息外，即拒不清償欠款（本金加利息）64611
    元，經中國國際商銀催繳無著，始悉上情。
二、案經高雄市政府警察局三民第一分局報告臺灣高雄地方法院
    檢察署檢察官聲請簡易判決處刑。
    理  由
壹、程序方面
一、按被告以外之人於審判外之言詞或書面陳述，除法律有規定
    者外，不得作為證據，刑事訴訟法第159 條第1 項定有明文
    。告訴代理人乙○○於警詢時所為之陳述，對被告而言，亦
    屬被告以外之人於審判外之陳述，依上揭法條規定，原則上
    亦無證據能力。然被告以外之人於審判外之陳述，雖不符前
    4 條之規定，而經當事人於審判程序同意作為證據，法院審
    酌該言詞陳述或書面陳述作成時之情況，認為適當者，亦得
    為證據。當事人、代理人或辯護人於法院調查證據時，知有
    第159 條第1 項不得為證據之情形，而未於言詞辯論終結前
    聲明異議者，視為有前項之同意。刑事訴訟法第159 條之5
    亦定有明文。本案被告於本院審理時供稱：對卷內證據之證
    據能力均無意見（見本院94年8 月17日審判筆錄），且至言
    詞辯論終結前，就前開告訴代理人於警詢中所為陳述之證據
    能力亦未聲明異議。而前開告訴代理人於警詢中之陳述，亦
    未經渠等主張有何非出於自由意志之情形，是本件認為容許
    渠等陳述之證據能力，亦無不當，應依刑事訴訟法第159 條
    之5 之規定，認前開告訴代理人於警詢中之陳述具有證據能
    力。
貳、實體方面
一、訊據被告甲○○固坦承未任職於九轉公司，並委託不詳之人
    代辦現金卡，由其親自簽名後持向中國國際商銀貸得6 萬元
    ，並分予該不詳之人2 萬1 千元之事實，惟矢口否認有上開
    犯行，辯稱：伊也是受害者，沒有詐欺云云，惟查：
    (一)被告於本院準備程序時業已自承：伊當時申辦現金卡時生
      活狀況不好，靠政府補助每個月4400元等語（見本院94年
      8 月1 日準備程序筆錄），於本院審理時復供稱：伊沒有
      任職於九轉公司，伊是因為有困難才會去申辦中國國際商
      銀現金卡，伊當時先委託他人申辦信用卡，再由伊親自簽
      名後向銀行貸得6 萬元，並分給代辦人2 萬1 千元，而伊
      確實一次還不起6 萬元等語（見本院94年8 月17日審判筆
      錄），核與告訴代理人乙○○於警詢所指述之詐欺情節相
      符，並有現金卡申請表、信用卡欠繳款項明細表附卷可稽
      。故被告明知其無清償能力，竟仍與不詳之人共同以不實
      之申請資料向中國國際商銀貸得上開款項之事實，已甚顯
      明，堪認被告確有不法所有之意圖。況被告就上開向中國
      國際商銀貸得之6 萬元款項，除分予上開自稱九轉公司人
      員2 萬1 千元外，餘均歸被告所有，益徵被告辯稱：伊也
      是受害者云云，無非事後卸責之詞，不足採信。
    (二)綜上，本件事證明確，被告犯行，洵堪認定。
二、核被告甲○○所為，係犯刑法第339條第1項之詐欺取財罪。
    被告與上開自稱九轉公司人員之不詳成年人間，就上開詐欺
    取財犯行，有犯意聯絡及行為分擔，為共同正犯。原審以被
    告犯罪事證明確，因而依刑事訴訟法第449 條第1 項前段、
    第3 項、第454 條第2 項、刑法第28條、第339 條第1 項、
    第41條第1 項前段，罰金罰鍰提高標準條例第1 條前段、第
    2 條，並審酌被告以本件不實手法向銀行申辦現金卡、並詐
    得現金，行為實有可議，惟詐得金額約60,000元等一切情狀
    ，量處有期徒刑3 月，並諭知易科罰金之折算標準，認事用
    法核無違誤，所處之刑亦屬適當，被告上訴意旨，否認犯罪
    ，指摘原判決不當，為無理由，應予駁回。再被告雖否認詐
    欺犯行，惟被告與中國國際商銀間，已於94年8 月3 日簽立
    分期付款同意書，被告自94年3 月15日起，每月均給付中國
    國際商銀3500元，有該同意書及被告甲○○所提出之94年3
    月起至94年8 月匯款紀錄各1 紙可稽，應認被告確有還款之
    誠意。是本院審酌被告並無前科紀錄，有臺灣高雄地方法院
    檢察署刑案資料查註紀錄表、臺灣高雄地方法院被告院內索
    引卡紀錄表及臺灣高等法院被告全國前案紀錄表在卷足憑，
    且係輕度聽障，有被告甲○○之中華民國身心障礙手冊1 紙
    可稽，本次應係一時失慮，觸犯刑章，經此教訓，當知所警
    惕，故認對被告所宣告之刑，以暫不執行為適當，爰併予宣
    告緩刑2 年，以勵自新。
據上論斷，依刑事訴訟法第455 條之1 第1 項、第3 項、第368
條，刑法第74條第1款，判決如主文。
本案經檢察官丙○○到庭執行職務。
中　　華　　民　　國　　94　　年　　8 　　月　　31　　日
                  刑事第五庭  審判長法　官  李政庭
                                    法  官  施添寶
                                    法  官  郭瓊徽
以上正本證明與原本無異。
不得上訴。
中　　華　　民　　國　　94　　年　　8 　　月　　31　　日
　　　　　　　　　　　　　　　　　　書記官  陳瓊芳
附錄
中華民國刑法第339條
(普通詐欺罪)
意圖為自己或第三人不法之所有，以詐術使人將本人或第三人之
物交付者，處五年以下有期徒刑、拘役或科或併科一千元以下罰
金。
